【裁判字號】    92,交抗,390
【裁判日期】    920617
【裁判案由】    聲明異議
【裁判全文】
臺灣高等法院臺中分院刑事裁定                  九十二年度交抗字第三九號
    抗  告  人
    即受處分人  甲○○
右列抗告人因違反道路交通管理處罰條例案件，不服臺灣彰化地方法院中華民國九十
二年四月十六日裁定（九十二年度交聲字第七四號）提起抗告，本院裁定如左：
    主      文
抗告駁回。
    理      由
一、原裁定意旨略以：
（一）按汽車在行駛途中，因機件故障或其他緊急情況無法繼續行駛時，應滑離車道
      ，在路肩上停車待援。滑離車道時，應先顯示方向燈逐漸減速駛進路肩，車身
      或所載貨物突出部分，須全部離開車道。待援期間除顯示閃光警示燈外，並在
      故障車輛後方五○公尺至一○○公尺處設置車輛故障標誌警示之，高速公路交
      通管制規則第十四條有明文規定。又汽車行駛於高速公路或設站管制之道路，
      而不遵管制之規定者，處汽車駕駛人新臺幣（下同）三千元以上六千元以下罰
      鍰，並記違規點數一點，行為時道路交通管理處罰條例第三十三條第一項、第
      六十三條第一項第一款分別定有明文。
（二）本件異議意旨略以：異議人甲○○於民國（下同）九十一年十一月二十六日，
      行車故障停在國道壹號北上段路邊，先是一部拖吊車欲強行拖吊，周旋半小時
      餘，警車與另部救援車到達，警員詢問為何不請拖吊車拖吊，而救援車司機亦
      幫腔稱：若不讓他拖吊將會被掣單舉發等語，當時並無時間放置警示三角標誌
      ，且行李箱內無三角標誌亦非事實云云。經查：本件異議人甲○○於九十一年
      十一月二十六日十八時四十五分許，駕駛車牌號碼ＨＩ─一二一三號自小客車
      ，行經國道二○三公里北上段，因故障於路肩未擺設三角警示標誌違規，經警
      當場掣單舉發。又受處分人於舉發違反道路交通管理事件通知單上所載應到案
      日期前申訴，原處分機關函請舉發機關調查結果，仍認受處分人有上開違規定
      行為，乃依道路交通管理處罰條例第三十三條第一項、六十三條第一項第一款
      之規定於九十二年一月十七日從輕裁處受處分人罰鍰三千元，並記違規點數一
      點等情，有卷附舉發違反道路交通管理事件通知單及裁決書為憑。且經證人即
      本件執行舉發警員曾勝良到庭結證：伊當時與另一位同事值勤，經督勤人員通
      知北上有一故障車輛，要求伊等前往查看，於抵達現場時即發現該故障車輛並
      未擺置三角警示標誌，即向駕駛人即異議人甲○○說明故障車輛必需擺設三角
      警示標誌，且經檢查異議人所駕車輛之後車廂亦未發現三角標誌等語明確，徵
      諸本件負責舉發之警員曾勝良與異議人素未相識，並無仇隙，為維持交通秩序
      ，依法執行職務，當無設詞誣攀之理，所為證言，應屬可採。再異議人並不爭
      執當時確未擺置三角警示標誌，僅空言辯稱無時間擺置，復未提出任何證據資
      料以資審酌，自難遽採。綜上，異議人有於右開時、地駕駛車輛，因機件故障
      無法繼續行駛，在路肩上停車待援，而未於故障車輛後方五○公尺至一○○公
      尺處擺置車輛故障警示標誌之事實甚明，原處分機關依道路交通管理處罰條例
      第三十三條第一項、第六十三條第一項第一款之規定，從輕裁處受處分人三千
      元，並予記違規點數一點，核無違誤，本件受處分人之異議為無理由，應予駁
      回。
二、原審法院審酌前開事證，認定抗告人確有上開違規事實，原處分機關據以援引道
    路交通管理處罰條例第三十三條第一項、第六十三條第一項第一款之規定，從輕
    裁處受處分人三千元，並予記違規點數一點，並無不當，爰依道路交通案件處理
    辦法第十九條，裁定駁回抗告人之異議，其認事用法核無違誤，抗告人未具理由
    提起抗告指摘原裁定不當，為無理由，應予駁回。
三、據上論結，應依道路交通案件處理辦理辦法第二十六條，刑事訴訟法第四百十二
    條，裁定如主文。
中      華      民      國      九十二  年      六      月      十七    日
                                臺灣高等法院臺中分院刑事第三庭
                                      審判長法  官  陳  朱  貴
                                            法  官  廖  柏  基
                                            法  官  劉  連  星
右正本證明與原本無異。
不得再抗告。
                                            書記官  李  妍  嬅
中      華      民      國      九十二  年      六      月      十八    日
                                                                        Ａ


司法院資訊處製作；財團法人民間司法改革基金會備份。
